臺灣桃園地方法院刑事判決　　　　　　　95年度訴字第2330號
公　訴　人　台灣桃園地方法院檢察署檢察官
被　　　告　辛○○
　　　　　　　　　　　號
　　　　　　　　　　（現於臺灣桃園看守所羈押中）
選任辯護人　連世昌律師
上列被告因強盜案件，經檢察官提起公訴（95年度偵字第21790
號）及追加起訴（95年度偵字第23221 號、第24170 號），本院
判決如下：
    主  文
辛○○所犯如附表一所示之罪，各處如附表一所示之有期徒刑。
應執行有期徒刑貳拾貳年，並應於刑之執行前令入勞動場所，強
制工作年。
    事  實
一、辛○○曾因違反懲治盜匪條例案件，經本院於民國88年3 月
    12 日 以87年度少重訴字第7 號案件，判決判處有期徒刑14
    年，於同年4 月21日確定後入監執行，於95年1 月13日縮短
    刑期假釋出監，假釋期間自95年1 月14日起至101 年3 月22
    日止應付保護管束；惟辛○○於假釋期間不知悛悔，仍意圖
    為自已不法之所有，將其弟庚○○騎乘使用之車牌號碼F5Q-
    627 號白色光陽牌重型機車，以美工刀1 把，裁剪其黑色膠
    帶後，復再黏貼於車牌上之方式，將車牌號碼F5Q-627 黏貼
    成為「E 」5Q- 「8 」27，達防止警方查獲的目的，騎乘伺
    機找尋於深夜落單之女子為強盜、搶奪之對象，並分別於下
    列期間，為強盜、搶奪之犯行，顯有犯罪之習慣：
    (一)辛○○意圖為自己不法之所有，於95年9 月22日凌晨，騎
      乘經變更車牌號碼之F5Q-627 號白色光陽牌重型機車，伺
      機找尋於深夜落單之女子為對象，於同日凌晨2 時15分許
      ，在桃園縣八德市○○路20巷14弄之巷口，見丑○獨自1
      人自該巷口走出，遂趨前以其持有、客觀上足供兇器使用
      之鋸齒狀水果刀1 把，抵住丑○頸部，並大聲喝令「把皮
      包給我，放手」，丑○初回以皮包內無財物，詎辛○○竟
      大力施壓抵在丑○頸上之水果刀，並多次喝令放手，丑○
      因心生畏懼無法抗拒，遂交付其所有粉紅色皮包（內有現
      金1900元、丑○所有身分證、其子鄧凱翔所有身分證、汽
      機車駕駛執照及諾基亞廠牌、7260型號之手機1 支）予辛○○，得手後，辛○○立即騎乘前揭機車逃逸，隨後將搶
      得之手機以新台幣（下同）2,300 元之代價售予真實姓名
      、年籍不詳，綽號「小陳」之成年男子，所得供已花用外
      ，其餘證件則棄置在桃園縣八德市廣豐公司旁水圳內。
    (二)辛○○於95年10月1 日凌晨4 時50分許，騎乘上開機車，
      行經桃園縣桃園市○○路275 巷2 弄口，見卯○○獨自1
      人行走，遂意圖為自己不法之所有，以其持有、客觀上足
      供兇器使用之前開鋸齒狀水果刀1 把，從後抵住卯○○頸
      部，並強押卯○○上F5Q-627 號重型機車前座，而將卯○○載至桃園縣八德市○○路上某未完工之無人加油站內，
      辛○○旋命卯○○將身上金錢交出，卯○○因心生畏怖而
      無法抗拒，乃將皮包內2,000 元交付與辛○○，惟辛○○
      仍嫌不足，接續為自己不法所有之犯意，而脅迫卯○○稱
      ：「不給2 、3 萬元，將對其家人或同事不利」等語，至
      使卯○○心生畏怖而無法抗拒，遂商請友人匯款2 萬元，
      然後辛○○載卯○○至桃園縣桃園市○○路233 號新竹商
      業銀行之自動提款機前提款2 萬元，卯○○因而將該2 萬
      元交付與辛○○。
    (三)辛○○於95年10月2 日凌晨1 時30分許，徒步行經桃園縣
      桃園市○○路13號前，見壬○○獨自1 人行走，即意圖為
      自己不法之所有，從壬○○背後以左手勒壬○○頸部，並
      以其持有之口罩（並未扣案）佯裝為刀子，脅迫稱：「我
      有拿刀，你不要叫」等語，致使壬○○心生畏怖而無法抵
      抗，辛○○隨即強行取走壬○○手上之黑白方格手提包（
      內有現金600 元、行動電話充電組1 組及壬○○身分證1
      枚）得手。
    (四)辛○○於95年10月10日凌晨5 時30分許，頭戴半罩式安全
      帽，意圖為自己不法之所有，騎乘上開機車尾隨丁○○騎
      乘之機車，至桃園縣八德市○○路280 號前，趁丁○○不
      備之際，自後方撞擊丁○○所騎乘之機車，再以腳踹倒該
      車，並持其所有客觀上足供兇器使用之前開鋸齒狀水果刀
      1 把，欲鋸斷丁○○背在肩上之皮包肩帶以奪取之，丁○○見狀，徒手與辛○○拉扯，其左手手掌因而遭辛○○所
      持之水果刀割傷，受有左手手掌開放性傷口並肌肉斷裂、
      左手第一指及左肘撕裂傷等傷害（傷害部分未據告訴），
      嗣因路旁有貨車汽車行駛而過，辛○○見狀，始騎車逃逸
      ，而未得手。
    (五)辛○○復於95年10月13日凌晨4 時10分許，騎乘上開機車
      行經桃園縣桃園市○○路113 巷8 號，見電梯內之子○○
      獨自1 人而有機可趁，遂意圖為自己不法之所有，以右手
      持其所有、客觀上足供兇器使用之前開鋸齒狀水果刀1 把
      ，架住子○○頸部，並以左手摀住其嘴巴，而強押子○○
      上F5Q-627 號重型機車之前座，將子○○載至桃園縣八德
      市○○路上某未完工之無人加油站內，並強押至該加油站
      2 樓，子○○因心生畏怖而無法抵抗，辛○○遂將其弟庚○○使用之雨衣1 件鋪在地面上，要求子○○將皮包內之
      財物倒在上面，以其持有之美工刀查閱財物，子○○因此
      心生畏懼，聽從辛○○之命令，將所有現金700 元、3GNE
      T 牌紅色手機1 具、金戒指1 只及身分證1 枚交付與辛○○，辛○○於得手後，除以其使用之衛生紙擦拭指紋，並
      將所持有之水果刀丟棄於桃園縣八德市大圳內。
    (六)嗣於95年10月13日晚間7 時30分許，辛○○在其位於桃園
      縣八德市○○路1906巷82弄11衖39號住處，為警方循線查
      獲，並在其住處3 樓房間及上開機車內扣得子○○所有之
      身分證1 枚、現金500 元、辛○○強盜他人財物時，所戴
      之半罩式安全帽1 頂、所穿之牛仔褲、黑色外套、咖啡色
      毛線衣各1 件及雨衣1 件、舒潔抽取式衛生紙1 包、側背
      包1 個內含小型手電筒1 支，美工刀1 把、黑色膠帶1 捲
      ，並於95年10月14日上午11時20分許，由警方依辛○○之
      供述，帶同辛○○，至桃園縣桃園市○○路底起獲其強盜
      後丟棄之壬○○所有之黑白方格手提包1 個，而偵悉上情
      。
二、案經桃園縣政府警察局桃園分局、八德分局分別報請臺灣桃
    園地方法院檢察署檢察官偵查起訴及追加起訴。
    理  由
壹、程序方面：
一、被告辛○○於本院審理中供稱：伊於95年10月13日晚間7 時
    3 0 分許，桃園縣政府警察局桃園分局偵查隊員警至伊位於
    桃園縣八德市○○路1906巷82弄11衖39號住處時，伊否認犯
    行，但警方告知如果伊不認的話，要抓伊弟弟，要伊一定要
    承認，且當時警方並無拘票及搜索票，還說如果伊不認的話
    ，就要開拘票及搜索票，原本警方要搜伊房間時，伊認為警
    方沒有搜索票，但伊告知警方若要搜索，則伊必需在場，且
    要有伊家人任何一人在場，結果到了伊房間後，2 位員警先
    進去搜，過了不到10秒鐘，另2 名員警押伊進入房間，指認
    桌上的一紙身分證，伊說伊當時不在場，則遭其中一名員警
    拉頭髮，並打伊三巴掌，嗣後被帶往警局的途中，又被警方
    打幾巴掌及伊心窩處，伊在警詢及偵查中關於自白強盜卯○○、壬○○、子○○之之供述係遭警刑求所致；嗣伊於95年
    10 月16 日在桃園縣政府警察局八德分局製作警詢筆錄時，
    亦遭警方恐嚇及電擊棒刑求，故伊在警詢中之自白無證據能
    力云云。經查：
    (一)被告於95年10月13日晚間7 時30分許，經桃園縣政府警察
      局桃園分局偵查隊員警乙○○、己○○、戊○○，在其位
      於桃園縣八德市○○路1906巷82弄11衖39號住處查獲，並
      在被告位於住處3 樓房間內，查獲被害人子○○之身分證
      1 紙等情，業據被告供承在卷，並經證人乙○○、己○○
      、戊○○於本院審理中證述明確，是此部分之事實堪以認
      定。被告辯稱：警方未持搜索票執行搜索，執行搜索時並
      無伊及家人在場，執行搜索程序並未合法，且被害人子○○之身分證係遭警栽贓云云。查：
      1.證人乙○○於本院審理中證稱：伊係桃園縣政府警察局
        桃園分局偵查隊小隊長，本件被告涉及強盜案件，當時
        是由伊小隊承辦，因為發生本案時，歹徒騎乘之機車在
        桃園縣八德市○○路口監視器拍攝到，監視畫面是由大
        樹派出所調閱而得的，而且上面有機車車號，車號號碼
        顯示E 開頭，但應該是輕機車，但是畫面拍到的是重機
        車，伊小隊就猜測車牌號碼有被變造過，伊等就拼湊可
        能的重機車號碼去查詢機車資料，並且根據車子的資料
        再查詢全部的戶籍資料，再找尋全戶裡面比較有可能跟
        犯嫌年紀差不多的資料再去調口卡，因為被告家有二個
        兄弟，被告和他弟弟的口卡伊等都有調出來，他們的資
        料比較符合，伊等就拿給被害人看，被害人一眼就認出
        是被告，而且被害人當時有跟被告照面過，所以伊與證
        人己○○、戊○○及另一名員警李榮明到被告住處，當
        時伊等去的時候，被告尚未回家，被告母親請伊等至住
        處客廳等候，直到被告回來，才由被告帶領伊等至3 樓
        房間搜索，伊在被告住處門口看到被告騎乘之機車，伊
        查看機車的車牌，發現機車車牌F 下面有明顯膠帶貼過
        又撕過的痕跡，把F 貼成E ，當時在被告住家，被告說
        被害人的身分證還在他家樓上，經過他的同意伊等就去
        他的房間搜索，身分證是經過被告指出，伊才查獲，伊
        等並未實際將抽屜拿出來看，被告說還有贓款在皮包內
        ，並經被告指出皮包置放地點，伊才將皮包取出；當天
        晚上，伊等將被告帶回桃園分局偵查隊時，沒有製作警
        詢筆錄，因為是夜間，但是被告說他肚子餓，被告弟弟
        說要買東西進來給他吃，所以伊等在辦公室等被告的弟
        弟買東西進來給被告吃，所以伊等只有做夜間不詢問的
        筆錄，被告所在的地方是一個開放的空間，伊當時有問
        被告關於強盜被害人卯○○、子○○之犯行，但被告自
        己說出強盜被害人壬○○之犯行，並供出丟棄證物的地
        方，警詢筆錄是經被告閱覽後才簽名，並未對被告刑求
        等語（見本院96年4 月18日審判筆錄第3 頁至第7 頁）
        。
      2.證人己○○於本院審理中證稱：伊於95年10月13日，與
        證人乙○○、戊○○等人前往被告住處時，當時被告並
        不在家，被告母親請伊等進去，伊等就在客廳等被告返
        家，被告返家後，伊等在客廳問被告是否有涉及強盜案
        件，被告主動承認並且帶伊等去他的房間找到被害人的
        證件，被告在客廳只有先承認一件，後來伊等又拿另外
        一件資料給被告看，被告就承認，被告有帶伊去另外一
        件他強盜的地方以及丟棄證物的地方（即被害人壬○○
        部分），至被告房間後，被告有跟伊等說被害人的身分
        證是夾在一本書裡面，並拿出來給伊等看；之後伊等就
        帶同被告返回桃園分局偵查隊，晚上在一樓訊問室對被
        告作夜間不偵訊筆錄，當時被告的弟弟及女友均在場，
        是來送宵夜給被告吃，伊所製作的筆錄均是按照被告所
        說的記載，記載完畢亦讓被告閱覽，並未對被告刑求，
        在被告房間執行搜索時，被告並未要求全程錄影及第三
        人在場，且被告要求不要讓其父母親知道，不要讓其父
        母上來，當時伊進入被告住處時，是說有事情想問被告
        ，且伊有出示證件，被告母親就讓伊等進入，並非如被
        告所述，用調查戶口名義進入其住處，且至被告房間時
        ，是被告帶伊等上樓，並沒有讓被告在樓梯口等，2 名
        員警先進入的情形等語（見本院96年4 月18日審判筆錄
        第8 頁至第12頁）。
      3.證人戊○○於本院審理中證稱：伊與證人乙○○、己○○到被告住處的時候，被告母親及被告的哥哥或弟弟在
        家，當時被告不在家，伊等就請被告母親打電話叫被告
        回來，在被告回來之前，伊等在被告住處外面等被告返
        家，被告回來後，伊等先表明身分，並在被告家的客廳
        詢問被告，並且說明伊等鎖定被告，被告自己也承認一
        件，伊忘記是哪一件，他說身上有用剩下的贓款，被告
        帶伊等去他的房間拿其他的贓物，還拿出被害人的證件
        ，且被告自行拿出被害人的證件，伊等帶同被告返回桃
        園分局後，被告是在一樓辦公室做夜間不詢問筆錄，翌
        日由伊與己○○製作被告之警詢筆錄，並由伊負責詢問
        ，伊記得2件有報案，另外1件沒有報案，沒有報案的是
        被告帶伊等去現場找出被害人的皮包，還有帶伊等去找
        刀械，不過刀械已經丟到排水溝，製作警詢筆錄過程中
        有全程錄音，但伊等進入被告的房間之前，被告並無要
        求全程錄音錄影，伊等訊問完畢之後，有讓被告看過警
        詢筆錄確認之後才簽名，且當時被告女友在場，並無刑
        求被告一事等語（見本院96年4月18日審判筆錄第12頁
        至第14頁）。
      4.被告舉其母親丙○○、其弟庚○○之證詞，證明證人乙○○、己○○、戊○○至其住處時，係非法進入及執行
        搜索云云。惟查：
        (1)證人丙○○於本院審理中證稱：證人乙○○等4 位員
          警，於95年10月13日至伊住處，問被告是否在家，伊
          說被告出去，伊問他們有什麼事，他們說來給被告關
          心一下，伊有幫他們開門，但警察說要在外面等，伊
          那時候有打電話給被告叫他回來，但是打不通，伊等
          到被告的弟弟庚○○回來，警察就圍過來，問他是否
          為被告，庚○○說不是，是被告的弟弟，庚○○就打
          電話給被告說有四個警察要找他，是否他有在外面做
          壞事情，被告說沒有，等一下就回來，警察就在住處
          大門口外面等被告回來，在被告回家之前，警察均未
          進入被告房間，被告回來之後，四個警察就跟被告到
          家裡面講話，伊全程都有在場，伊不知道他們講什麼
          話，後來一個警察拿手機去外面講，伊是聽到警察說
          什麼成功了，其他的警員還在家裡面，接下來發生什
          麼事情伊就不知道，被告回來之後，被告有帶警察到
          樓上，幾個警察伊不知道，到樓上之後伊不知道發生
          什麼事情，約有半個小時，後來警察待沒有多久就走
          了，警察沒有跟伊說什麼理由要把被告帶走，只是說
          要去問一些話，被告回家後，伊及庚○○都在住處外
          面，並未跟著進到家裡面，警察與被告在住處客廳，
          後來警察要帶被告走的時候，被告並無跟伊說警察在
          樓上打他，伊在屋外無法聽見他們在裡面講話的內容
          ，沒有聽到屋內有被告的呼喊的聲音，也沒有聽到罵
          人的聲音等語（見本院96年5 月15日審判筆錄）。
        (2)證人庚○○於本院審理中證稱：伊於96年10月13日下
          班返家時，就見到警察在家門口，看到伊就圍過來，
          伊問有什麼事，警察問伊是否被告，伊說不是，就打
          電話要被告回來，被告回來後，警察就叫伊全部去外
          面，被告還沒有回來的時候，伊都在外面，警察就在
          翻伊騎乘的機車，將機車車墊打開，查看裡面的東西
          ，並且用手電筒照機車的車牌，後來被告返家後，警
          察叫伊出去，伊就到外面躲在後面客廳窗戶偷聽，聽
          到警察跟被告說如果你不承認就叫檢察官撤銷你的假
          釋，伊聽不對勁，本來要進去，就看到警察和被告上
          樓，二個警察先上樓，二個警察在樓下看著被告，二
          個警察上樓後沒多久，隔了幾秒鐘把被告帶上去，五
          分鐘之後他們就全部下來，伊沒有看到上樓後的情況
          ，後來警察就把被告帶走，伊就問警察為什麼要帶走
          被告，警察說有一些事情要問被告，被告跟警察下樓
          的時候到警察帶被告離開的時候，伊發現被告有點駝
          背，被告說沒什麼事情，等一下就回來，整個過程中
          ，伊並未質問警員有無搜索票或押票，因為警察說要
          來關心被告假釋期間的表現，有時候管區也會來，所
          以沒有想那麼多等語（見本院96年5 月15日審判筆錄
          ）。
      5.綜上證人之證詞，雖證人乙○○、己○○、戊○○對於
        95年10月13日晚間被告返家前，渠等是在被告住處客廳
        等候被告抑或是在被告住處大門外等候被告一節，互有
        出入，惟查，證人戊○○證稱：渠等是在被告住處大門
        外等候被告，核與證人丙○○、庚○○證稱：被告返家
        前，員警都在住處大門外等候一情相符，應認乙○○等
        人在被告返家前，均在被告住處大門外等候，並未進入
        屋內甚至進入被告房間。再證人乙○○等人至被告住處
        查訪被告時，係由被告母親即證人丙○○接洽，而證人
        丙○○證稱：警方要問被告一些事情，才來查訪被告，
        此與證人乙○○等人證述情節相符，是被告辯稱：警方
        係以查戶口之名義進入伊住處云云，顯與事實不符。復
        按，搜索應用搜索票，但經受搜索人出於自願性同意者
        ，得不使用搜索票，但執行人員應出示證件，並將其同
        意之意旨記載於筆錄，刑事訴訟法第128 條第1 項、第
        131 條之1 分別定有明文。查，證人乙○○等人於95年
        10月13日晚間至被告住處房間執行搜索時，雖未執有搜
        索票，惟渠等進入被告房間搜索時，已得被告同意，此
        業據被告供承在卷，且有證人乙○○、己○○、戊○○
        等人證述明確，雖被告辯稱，要有第三人在場及全程錄
        音錄影云云，惟此據證人己○○否認明確，且搜索之對
        象，在於被告或犯罪嫌疑人之身體、物件、電磁紀錄及
        住宅或其他處所，對於住宅或其他處所搜索，並無以被
        告或犯罪嫌疑人或第三人在場，或全程錄音錄影為其必
        要條件，而證人乙○○等人在被告房間執行搜索，既得
        被告同意，且被告亦全程在場，第三人是否在場或是否
        有全程錄音錄影，不影響搜索程序之合法性，是被告此
        部分之辯解，尚無可採。被告又辯稱：被害人子○○之
        身分證係遭警栽贓所致云云，惟查，被害人子○○於95
        年10月13日凌晨4 時10分許，遭被告持刀強盜其身分證
        及其他財物一情，業據被害人子○○證述明確（詳如後
        述），證人乙○○並無自凌晨4 時10分許至同日晚間7
        時30分查獲被告期間，自被告或其他人處取得被害人子
        ○○之身分證，再將之藏匿於被告房間內，雖證人庚○○證稱：證人乙○○帶同被告前往3 樓房間前，先由員
        警上樓，幾秒鐘之後，被告才上樓云云，惟查，當時證
        人庚○○係在住處1 樓大門外，且被告住處1 樓至2 樓
        係直行樓梯即可到達，惟到2 樓廚房之後，需左轉才能
        再上到3 樓，而被告房間是在3 樓第一間，此據證人庚○○證述在卷，倘係由員警先上樓，由被告先在1 樓等
        候，斷無可能在幾秒鐘之內，員警至3 樓被告房間，將
        被害人子○○之身分證藏匿後，再下樓帶同被告上樓，
        且員警係第一次至被告住處，對於被告房間係在3 樓何
        處，應無知悉之理，證人庚○○亦於本院審理中證稱：
        伊無法確認員警是否有到被告房間等語，是被告辯稱，
        被害人子○○之身分證係遭警栽贓一情，應屬無稽。綜
        上所述，應認證人乙○○等人於95年10月13日晚間7 時
        30分許進入被告住處及房間執行搜索，係符法律規定而
        為適法，被告上開辯解，無足可採。
      6.證人庚○○雖於本院審理中證稱：員警曾跟被告告知，
        若不承認的話，就要叫檢察官撤銷其假釋等語，以此脅
        迫被告認罪云云，惟查，被告曾因違反懲治盜匪條例條
        件，經本院於88年3 月12日以87年度少重訴字第7 號判
        處有期刑14年，並於88年4 月21日確定後入監執行，並
        於95年1 月13日縮短刑期假釋出監，並於假釋期間付保
        護管束，保護管束期間係95年1 月14日起至101 年3 月
        22日，此有被告之臺灣高等法院前案紀錄表1 份附卷可
        稽，被告之假釋付保護管束期間長達6 年2 月餘，倘證
        人乙○○等人確有以撤銷被告假釋為由，脅迫被告認罪
        ，則被告應於歷次之偵審程序中敘明此情，惟未見被告
        敘明及此，且被告於95年10月13日為警查獲之翌日之警
        詢筆錄製作完畢後，移送臺灣桃園地方法院檢察署檢察
        官複訊，經檢察官複訊後聲請羈押，本院開庭訊問時，
        被告對於強盜被害人卯○○、壬○○、子○○之犯行均
        坦承明確，並未辯稱伊於警詢時遭受刑求或以撤銷假釋
        為由脅迫認罪（見臺灣桃園地方法院檢察署95年度偵字
        第21790 號偵查卷第71頁、第72頁，本院95年度聲羈字
        第915 號刑事卷第7 頁、第8 頁），證人庚○○上開證
        詞，應係虛構；而被告於95年10月14日進入臺灣桃園看
        守所進行身體檢查時，其檢查結果並無外傷紀錄，被告
        亦自承表示身體無內外傷、無病，此有臺灣桃園看守所
        95年11月20日桃所戒字第0959903025號函及所附之內外
        傷紀錄表1 份在卷可稽（見本院95年度訴字第2330號刑
        事卷一第44頁、第45頁），綜上，被告於本院審理中辯
        稱：伊於95年10月13日為警查獲時，遭警刑求云云，尚
        非實在。
    (二)被告辯稱：伊於95年10月16日在桃園縣政府警察局八德分
      局偵查隊，坦承伊有持刀強盜被害人丑○財物之自白，亦
      係遭警刑求，伊在警詢中之自白係先看過被害人丑○之警
      詢筆錄後，伊才自白云云，惟查，此據證人即桃園縣政府
      警察局八德分局員警葉國基、許瑞福於本院審理中否認在
      卷，證人葉國基、許瑞福並證稱：被告於警詢時即已坦承
      持刀強盜被害人丑○之財物，並詳述強盜之過程，警詢筆
      錄製作完畢後，有讓被告閱覽無誤後，才讓被告簽名，當
      時偵訊被告係在大辦公室，並未先提示被害人丑○之筆錄
      予被告閱覽，並無刑求、恐嚇一事等語（見本院95年5 月
      8 日審判筆錄第5 頁至第11頁），是被告供稱其遭警刑求
      一情，已有可疑，而被告在警詢中對於其持刀強盜被害人
      丑○之過程詳述明確，除說明其有持刀防身之習慣外，並
      供出強盜後，將皮包帶至桃園縣八德市廣豐公司旁之水圳
      ，搜刮皮包內之財物後，將皮包及證件丟至水圳內等語（
      見臺灣桃園地方法院檢察署95年度偵字第23221 號偵查卷
      第5 頁），被告既能於警詢中供出被害人丑○並不知悉之
      事實，顯見被告於警詢中之供述係出於其自由意思所為，
      而非被告所稱先看過被害人丑○之筆錄後始為自白，是被
      告上開辯解，亦與事實不符，不足可採。
    (三)末查，被告於其友寅○○於95年10月31日下午3 時40分許
      接見時，告知寅○○：伊只有作2 件，其他都是警方刑求
      ，寅○○則稱：「『刑求』，你在法官邊就說被刑求就好
      了。」、「…，你唯一的機會就是開庭的時候，跟法官說
      那些都是被刑求的。只能這樣子而已。」等語，被告復稱
      ：「9 月22日，還問你中秋到時候要不要一起烤肉，我在
      你家喝酒」、「然後天喝到2 點多回去，我還跟雅惠在一
      起」，寅○○則稱：「對啊! 唯一的辦法就是到庭上那個
      啦…」，並稱：「我沒有辦法作證啦! 因為我沒有和你在
      一起啊! 雅惠一定要有，日期我又記不住了。雅惠有辦法
      啦! 因為她每天都跟你在一起啦! 」、「你唯一的辦法就
      是出庭的時候要否認啦! 你那時候就不要承認，不是你做
      的不要承認! 是你做的也不要承認，拿證據來再說! 你要
      考慮你的殘刑那麼久，本來就不能承認，那有可以隨便承
      認的，開玩笑! 因為你一承認，你的殘刑就要執行了。」
      等語，此有臺灣桃園看守所95年11月20日桃所戒字第0959
      903025號函及所附之接見表、接見登記單、錄音帶各1 份
      附卷可稽，並據本院勘驗接見錄音帶無訛，有勘驗筆錄1
      份可查（見本院卷第44頁、第47頁、第53頁、第66頁至第
      67頁）。依上勘驗結果，被告於本院審理中辯稱：伊在警
      詢中之自白均係遭警刑求云云，並非事實，被告事後翻異
      前詞，辯稱遭警刑求，顯係與他人勾串後，虛捏其事，被
      告上開辯解，不足可採，被告於警詢中之自白，係出於被
      告之自由意思之任意性所為，具有證據能力。
二、此外，本件認定事實所引用之本件卷內所有卷證資料（包含
    人證與文書證據、物證等證據），並無證據證明係公務員違
    背法定程序所取得，且辯護人於準備程序即陳明對檢察官所
    提出之證據方法之證據能力沒意見等語，並審判期日對本院
    提示之卷證亦陳明沒意見等語，且卷內之文書證據，亦無刑
    事訴訟法第159 條之4 之顯有不可信之情況與不得作為證據
    之情形。綜上，依刑事訴訟法第159 條至159 條之5 之規定
    ，本件認定事實所引用之本件卷證所有證據（包含人證與文
    書證據、物證等證據），均有證據能力，合先敘明。
貳、實體方面：
一、訊據被告於本院審理中，否認有上開犯行，辯稱：伊當時與
    他人在一起，有不在場證明云云。
    (一)經查：
      1.證人即被害人丑○於警詢、偵查及本院審理中證稱：伊
        於95年9 月22日凌晨2 時15分許，在桃園縣八德市○○
        路20巷14弄之巷口，遭搶奪財物，當時伊拿著皮包要走
        出巷口，就有一個年輕人走進來用鋸齒狀的刀子架在伊
        的脖子上，叫伊把皮包拿給他，伊將刀子握住，說皮包
        沒有錢，結果被告拿刀子的手更用力，伊會害怕，遂把
        皮包交給他，皮包裡有手機、現金、小孩子的身分證、
        汽車駕照、伊的身分證等物，當時伊沒有辦法反抗，他
        就往巷子口跑，伊也跟著他後面跑，但是伊沒有看到他
        的車牌，歹徒是騎乘銀色的重型機車，當時伊有面對他
        ，歹徒並沒有戴口罩，只有戴銀色的半罩式安全帽，當
        時有一個路燈，所以視線很清楚，當時的歹徒就是在庭
        的被告，伊後來有到桃園縣政府警察局八德分局指認被
        告，與被告隔著玻璃對看，後來被告有提出來，伊回頭
        看，確實是被告，因為伊當時與被告對看，而且被告刀
        子架著伊，當時燈光很亮，而且被告皮膚很白，身高約
        170 公分左右，伊是第一次碰到這種事情，對於被告印
        象深刻等語。
      2.證人即被害人卯○○於警詢、偵查及本院審理中證稱：
        伊於95年10月1 日凌晨4 時50分許，在桃園縣桃園市○○路275 巷2 弄之巷口，被被告用1 把水果刀抵住伊的
        頸部，因為被告有騎機車，用刀子抵住脖子架著伊，叫
        伊坐在機車前座趴在上面，被告則將刀子收到包包裡後
        ，將伊載到桃園縣八德市○○路上之加油站，當時伊沒
        有辦法逃走，而且伊心臟不好不能跳車，被告說他要找
        伊公司另外的一個經理說有事情要解決，被告說綁錯人
        ，被告要伊打電話回去伊公司要伊公司匯錢，被告對伊
        公司很瞭解，伊公司有什麼幹部被告都知道，被告拿伊
        身分證叫伊把皮包的錢給他，皮包裡面有2 千元，被告
        叫伊老闆匯款3 萬元，被告說伊綁錯人，需要拿錢回去
        ，伊說太多了，被告則降為2 萬元當時被告沒有拿出刀
        子，但那邊沒有人，所以沒有辦法反抗，當時被告穿著
        黑色外套、牛仔褲、PUMA的鞋子、戴安全帽，在加油站
        的時候有看到被告的臉，因為隔著一台機車，所以很靠
        近，且當時被告沒有帶口罩，後來伊與被告到新竹商業
        銀行提領2 萬元交予被告後，被告就把證件還給伊，伊
        共損失2 萬2 千元，伊於95年10月13日到警局製作筆錄
        ，警方有讓伊指認被告，並且指認被告當時所穿的衣服
        、安全帽、水果刀，與當時強盜伊財物的人穿著一樣等
        語。
      3.證人即被害人壬○○於警詢、偵查及本院審理中證稱：
        伊於95年10月2 日凌晨1 時30分許，在桃園縣桃園市○○路13號前，有皮包遭搶的情形，當時伊走在路上，歹
        徒從後面勒住伊，所以伊有大叫，歹徒跟伊說他有刀，
        伊沒有看到，只知道有東西，伊的包包提在左手，歹徒
        用勒住伊的那隻手拿走伊黑白方格手提皮包，裡面有幾
        百元及1 個充電器，並把伊推走，當時伊沒有看清楚搶
        伊皮包的人是什麼樣的穿著，因為歹徒是在背後，沒有
        看到人，歹徒約有一百七十幾公分，身材壯壯的，歹徒
        離開的時候，伊有轉身過去看他，他就跑走，那邊的路
        有點彎曲，伊看不清楚，嗣後警方查獲伊遭搶的黑白方
        格手提包，並在包包裡面找到伊消費單據，才找到伊，
        所以伊到警局指認被告，被告與搶伊的歹徒的髮型與身
        材有像，伊是以被告肩膀的寬度判斷就是搶伊的歹徒，
        警察問的時候，警察告訴伊被告也有承認是他，伊被搶
        之後沒有報案等語。
      4.證人即被害人丁○○於警詢、偵查及本院審理中證稱：
        伊在95年10月10日凌晨5 時30分許，在桃園縣八德市○○路28 0號前面，遭歹徒搶奪財物，但沒有搶走，當天
        伊騎乘機車，歹徒在後面，伊聽到機車的聲音回頭看，
        過一下伊機車被踹，歹徒就伸手要拉伊的皮包，伊跟歹
        徒說沒有錢二、三次，並與歹徒就發生拉扯，拉扯過程
        中，有與歹徒正面相望，歹徒並沒有戴口罩，所以伊認
        得出就是在庭的被告，而且當時伊覺得手有刺痛感，但
        沒有特別留意，後來有一台往桃園方向的貨車經過，發
        現有異樣停下來，並且倒車回來的時候，被告就跑走，
        貨車司機停下來查看，伊才發現手受傷流血，經醫生治
        療，醫生說是利刃割傷，嗣後伊於95年10月15日、同年
        月16日，至桃園縣政府警察局八德分局偵查隊指認被告
        ，當時被告有戴上安全帽，伊看到的眼睛與案發當天看
        到的眼睛一模一樣等語。
      5.證人即被害人子○○於警詢、偵查及本院審理中證稱：
        伊於95年10月13日凌晨4 時10分，在桃園縣桃園市○○
        路的電梯內遇到被告，被告在電梯裡面一隻手摀住伊的
        嘴巴，另外一隻手拿刀子架在伊的脖子上叫伊不能叫，
        被告說伊得罪他的朋友，叫伊不要叫說要把伊帶走問他
        朋友是不是伊，被告說如果不是伊就會放伊走，結果都
        是被告自導自演，因為被告揹著側背包，將刀子放在包
        包裡，用手勾住伊的脖子把伊帶到機車上，就叫伊坐前
        座，把伊頭壓的低低的，被告接著把伊帶到永強路上的
        加油站，往和強路上的加油上這段路程，伊沒有辦法脫
        逃，因為伊一掙扎被告會對伊不利，途中伊有看到一台
        警車，可是伊不敢動，伊不確定那把刀長什麼樣子，但
        是伊確定那把刀架在伊的脖子上，到加油站後，被告直
        接把伊帶到加油站的二樓，被告走在伊後面，當時刀子
        放在被告的側背包裡面，到了2 樓後，被告跟伊要身分
        證，後來看了伊的身分證說抓錯人了，問伊身上有沒有
        錢，要伊翻皮包，當時伊沒有辦法抵抗，結果伊就翻出
        來結果也沒有多少錢，被告說他會倒楣，被告把他的雨
        衣放在地上，並且丟壹包衛生紙，伊叫被告不要對伊怎
        樣，把伊載回去，伊男朋友會給他很多錢，當時加油站
        燈光很暗，但是被告有用手電筒照伊皮包翻出來的物品
        ，所以有看到被告的臉，從電梯到加油站這段期間，伊
        有跟被告面對面，被告從頭到尾有戴一頂安全帽，但伊
        有看到被告的臉，可以指認是當庭的被告搶伊，當時被
        告戴半罩式安全帽，沒有防風蓋，穿著黑色的球鞋，上
        面有一個白色的PUMA的標誌，還有穿一件黑色夾克及牛
        仔褲，騎乘白色重機車，伊總共損失7 百多元還有一張
        身分證、行動電話、一個戒指等物，被告先把錢及戒指
        拿走，身分證是後來被告拿伊錢的時候叫伊不可以耍什
        麼花樣，然後就把伊的身分證又拿走，手機是跟身分證
        一起拿走的，被告為警查獲後，伊有至警局指認被告，
        並指認被告的機車、安全帽及相關物品等語。
    (二)被告上開犯行，業據證人即被害人丑○、卯○○、壬○○
      、丁○○、子○○，於本院審理中指證明確，詳如前述；
      被告雖辯稱：伊於案發當時均未在場，有不在場證據云云
      ，然查：
      1.被告於偵查中辯稱：95年9 月22日凌晨2 時15分許，當
        時伊與其友寅○○在一起，並無強盜被害人丑○之財物
        云云，惟查，依卷附寅○○使用之0000000000號手機之
        通聯紀錄，於95年9 月22日凌晨零時5 分、同日晚間10
        時22分，其通話之基地台位置均係在桃園縣桃園市○○
        路43號12樓，而被告使用之0000000000號行動電話，於
        95年9 月21日晚間7 時許，直至翌（22）日上午6 時許
        ，其通話之基地台位置均係在桃園縣八德市○○路2182
        之1 號3 樓（僅有一通電話之基地台位置係在桃園縣八
        德市○○路1154號3 樓頂），期間被告通話次數達15次
        ，並無與其友寅○○使用之0000000000號通話之紀錄，
        其通話之基地台位置亦無在桃園縣桃園市區，此有上開
        電話之通聯紀錄附卷可稽；又依被告與其友寅○○於臺
        灣桃園看守所接見時，其友寅○○告知：「我沒有辦法
        作證啦! 因為我沒有和你在一起啊! 」等語，業如前述
        ，顯見被告於95年9 月22日凌晨2 時15分許，並無與其
        友寅○○同處，是被告上開辯解，並非事實，不足可採
        。
      2.被告於本院審理中辯稱：95年10月1 日凌晨4 時50分許
        ，伊與女友癸○○在家中睡覺，直至凌晨四時至五時許
        起床，在家裡附近社區吃早餐，並無強盜被害人卯○○
        之財物云云，惟查，證人癸○○於本院審理中證稱：被
        告在95年10月份之前三天，均未跟伊在一起等語（見本
        院96年1 月31日審判筆錄第10頁），而依被告上開手機
        之通聯紀錄，被告自95年10月1 日凌晨零時起至同日晚
        間8 時許，其通話次數達40餘次，通話之基地台位置均
        在桃園縣八德市市區，而依證人癸○○使用之00000000
        00號手機通聯紀錄，其自95年10月1 日凌晨零時許至同
        日凌晨5 時58分36秒止，其通話次數達64通，惟其基地
        台位置均係在台北市大安區○○○路○ 段201 號15樓頂
        ，此有上開電話之通聯紀錄附卷可查，顯見被告於95年
        10月1 日凌晨4 時50分許，並未與其女友即證人癸○○
        同處，是被告上開辯解，亦無足可採。
      3.被告於本院審理中辯稱：伊於95年10月2 日凌晨1 時30
        分許，係與其友人寅○○在一地，並無強盜被害人壬○○之財物云云。惟查，依寅○○上開使用手機之通聯紀
        錄，其分別於95年9 月25日下午5 時51分、95年10月2
        日下午3 時31分、同日下午3 時39分有通話紀錄，惟期
        間並無與被告使用之0000000000號手機通話之紀錄，且
        其通話之基地台位置亦與被告於95年10月2 日凌晨零時
        許至同日凌晨6 時許之通話基地台位置不符，且被告於
        95年10月2 日凌晨2 時許之通話基地台位置，桃園縣八
        德市○○路○ 段1033號9 樓處，之前通話之基地台位置
        ，並無在桃園縣桃園市區，而嗣後於同日凌晨3 時18分
        至同日凌晨4 時18分，通話之基地台位置在桃園縣桃園
        市區，之後之通話基地台位置在桃園縣八德市區，綜上
        ，顯見被告於95年10月2 日凌晨1 時30分許，並無與其
        友寅○○同處，是被告上開辯解，與事實有違。
      4.被告於本院審理中辯稱：伊於95年10月13日凌晨4 時10
        分許，在其友人甲○○位於桃園縣八德市大湳地區之住
        處，與其友甲○○同處，並無強盜被害人子○○之財物
        云云，惟查，依被告上開電話之通聯紀錄，被告雖於95
        年10月13日凌晨12時24分許至同日凌晨1 時39分止，其
        通話之基地台位置係在桃園縣八德市地區，惟被告嗣後
        之通話基地台位置係在桃園縣桃園市地區，且證人甲○○於本院審理中證稱：伊不確定95年10月13日凌晨4 時
        10分許，是否與被告同處，顯見被告當時並無與其友人
        甲○○同處，是被告上開辯解，亦屬虛構。
      5.末查，證人即被害人丑○、卯○○、子○○之證詞，經
        核與被告於警詢及偵查中之任意性自白相符；此外，證
        人壬○○之財物經強盜後，其並未向警方報案，業據證
        人壬○○證述明確，而關於被告強盜證人壬○○財物一
        情，係被告於警詢及偵查中自白供出犯行，並指出丟棄
        證人壬○○皮包之處所，經警前往尋獲，此據證人乙○○、己○○、戊○○證述明確，倘被告並無強盜被害人
        壬○○之財物，焉有對於強盜壬○○財物、丟棄贓物等
        情節供述明確，並與證人壬○○之證述相符之理？又被
        告於95年10月13日為警查獲時，在被告住處房間之書本
        內，查獲被害人子○○之身分證1 只，此與證人子○○
        證稱：歹徒將其身分證取走等情節相符，綜上，應認被
        告於警詢及偵查中之任意性自白，與事實相符，堪信為
        真實，被告事後辯解並提出不在場證明，均與事實有違
        ，係屬事後虛捏之情，不足可採。
    (三)此外，復有被害人子○○、壬○○提出之贓物認領保管單
      2 紙、被告犯案地點照片18幀、被害人丁○○之診斷證明
      書1 紙等附卷可稽，復有被告犯案所戴之半罩式安全帽1
      頂、所穿之牛仔褲、黑色外套、咖啡色毛線衣各1 件及所
      用雨衣1 件、舒潔抽取式衛生紙1 包、側背包1 個內含小
      型手電筒1 支，美工刀1 把、黑色膠帶1 捲等物，是本件
      事證明確，被告犯行堪以認定，應依法論科。
二、按刑法第321 條第1 項第3 款之攜帶兇器竊盜罪，係以行為
    人攜帶兇器竊盜為其加重條件，此所謂兇器，其種類並無限
    制，凡客觀上足對人之生命、身體、安全構成威脅，具有危
    險性之兇器均屬之，且祇須行竊時攜帶此種具有危險性之兇
    器為已足，並不以攜帶之初有行兇之意圖為必要（最高法院
    79年度台上字第5253號判例意旨參照）。被告於強盜被害人
    丑○、卯○○、子○○、搶奪被害人丁○○財物所用之水果
    刀1 把，係被告用以防身之用，此據被告供承在卷，且刀刃
    銳利，被害人丁○○與被告拉扯皮包之碰觸過程中，其左手
    手掌即遭水果刀割傷而受有傷害，業如前述，是被告所持之
    水果刀足以為殺傷人之生命、身體之器械，係具有危險性之
    兇器。核被告所為，係犯刑法第328 條第1 項之強盜罪（被
    害人壬○○部分）、第330 條第1 項之加重強盜罪（被害人
    丑○、卯○○、子○○部分）、第326 條第2 項、第1 項之
    加重搶奪未遂罪（被害人丁○○部分）；被告上開犯行，犯
    意各別，行為互殊，應分論併罰。被告攜帶兇器已著手於搶
    奪被害人丁○○之犯行，惟未得手，應依刑法第25條第2 項
    之規定減輕其刑。惟被告雖於警詢及偵查中，自首其強盜被
    害人壬○○之財物，惟被告於本院審理中否認犯行，並無接
    受裁判之意，與刑法第62條之規定有違，爰不依刑法第62條
    之規定，減輕其刑。爰審酌被告甫因違反懲治盜匪條例案件
    假釋出監，本應利用假釋制度改過遷善，被告年僅26歲，正
    值壯年之際，本應努力工作賺取報酬，惟不思此途，多次犯
    下持刀強盜、搶奪之犯行，至屬不該，被告雖於警詢中自白
    犯行，惟於入所期間，與女友癸○○、其弟庚○○、其友寅
    ○○勾串不在場之證明，此有臺灣桃園看守所函附之接見紀
    錄、錄音光碟，並據本院依職權勘驗在卷，並誣指員警刑求
    不當取供，顯見被告犯後毫無悔意，惡行重大，是本院量處
    如附表所示之刑，並定應執行之刑，以資懲儆。再查，被告
    不思努力工作，缺錢花用隨即隨機強盜、搶奪他人財物，並
    自95年9 月22日起至同年10月13日止之21日內，5 次強盜、
    搶奪被害人財物，顯然有犯罪之習慣，徒以宣告刑罰尚不足
    以改變其習性，爰依刑法第90條第1 項之規定，併諭知被告
    於刑之執行前，令入勞動場所強制工作3 年，以養成勤勞工
    作之習慣及學習一技之長，以資謀生，避免再犯。末查，被
    告用以強盜、搶奪所用之水果刀1 把，業據被告丟棄於桃園
    縣八德市大圳內，並未扣案，而扣案之半罩式安全帽1 頂、
    雨衣1 件、舒潔抽取式衛生紙1 包、小型手電筒1 支，美工
    刀1 把、黑色膠帶1 捲，雖係供被告犯罪所用，惟無證據證
    明確係被告所有，而被告所穿之牛仔褲、黑色外套、咖啡色
    毛線衣各1 件、所背之側背包1 個，雖係被告犯案時所穿著
    之衣物，然尚非供被告犯罪所用之物，是上開物品，均不為
    沒收之諭知，附此敘明。
據上論斷，應依刑事訴訟法第299 條第1 項前段、刑法第328 條
第1 項、第330 條第1 項、第326 條第2 項、第1 項、第25條第
2 項、第51條第5 款、第90條第1 項，判決如主文。
本案經檢察官鍾雅蘭到庭執行職務
中　　華　　民　　國　　96　　年　　6 　　月　　29　　日
　　　　　　　　　刑事第四庭  審判長法　官　黃斯偉
                                    法  官  蘇昭蓉
                                    法  官  陳心婷
上正本證明與原本無異。
如不服本判決，應於判決送達後10日內向本院提出上訴狀（應附
繕本），上訴於臺灣高等法院。
                                   書記官   陳青瑜
中　　華　　民　　國　　96　　年　　7 　　月　　5 　　日
附表一：
┌─────┬────────────┬─────────┬───────┐
│          │所犯罪名                │所處刑度          │  應沒收之物  │
├─────┼────────────┼─────────┼───────┤
│事實一、(一)│辛○○意圖為自己不法之所│處有期徒刑柒年陸月│無            │
│之犯行    │有，攜帶兇器，以強暴至使│                  │              │
│          │不能抗拒而取他人之物，  │                  │              │
├─────┼────────────┼─────────┼───────┤
│事實一、(二)│辛○○意圖為自己不法之所│處有期徒刑柒年陸月│無            │
│之犯行    │有，攜帶兇器，以強暴至使│                  │              │
│          │不能抗拒而取他人之物，  │                  │              │
├─────┼────────────┼─────────┼───────┤
│事實一、(三)│辛○○意圖為自己不法之所│處有期徒刑伍年陸月│無            │
│之犯行    │有，以強暴至使不能抗拒而│                  │              │
│          │取他人之物，            │                  │              │
├─────┼────────────┼─────────┼───────┤
│事實一、(四)│辛○○意圖為自己不法之所│處有期徒刑壹年貳月│無            │
│之犯行    │有，攜帶兇器而搶奪他人之│。                │              │
│          │動產，未遂，            │                  │              │
├─────┼────────────┼─────────┼───────┤
│事實一、(五)│辛○○意圖為自己不法之所│處有期徒刑柒年陸月│無            │
│之犯行    │有，攜帶兇器，以強暴至使│                  │              │
│          │不能抗拒而取他人之物，  │                  │              │
└─────┴────────────┴─────────┴───────┘
附錄本件論罪科刑法條全文：
中華民國刑法第328條
（普通強盜罪）
意圖為自己或第三人不法之所有，以強暴、脅迫、藥劑、催眠術
或他法，至使不能抗拒，而取他人之物或使其交付者，為強盜罪
，處5 年以上有期徒刑。
以前項方法得財產上不法之利益或使第三人得之者，亦同。
犯強盜罪因而致人於死者，處死刑、無期徒刑或10年以上有期徒
刑；致重傷者，處無期徒刑或7 年以上有期徒刑。
第1 項及第2 項之未遂犯罰之。
預備犯強盜罪者，處1 年以下有期徒刑、拘役或3 千元以下罰金
。
中華民國刑法第330條
（加重強盜罪）
犯強盜罪而有第321 條第1 項各款情形之一者，處7 年以上有期
徒刑。
前項之未遂犯罰之。
中華民國刑法第326條
（加重搶奪罪）
犯前條第1 項之罪，而有第321 條第1 項各款情形之一者，處1
年以上7 年以下有期徒刑。
前項之未遂犯罰之。
